【裁判字號】    96,易,2962
【裁判日期】    970425
【裁判案由】    傷害等
【裁判全文】
臺灣板橋地方法院刑事判決              96年度易字第2962號
公  訴  人  臺灣板橋地方法院檢察署檢察官
被      告  甲○○
                    現於另案羈押於臺灣臺北看守所
上列被告因傷害等案件，經檢察官提起公訴（96年度偵字第1748
0 號），因被告對被訴強制罪部分為有罪陳述，經本院聽取當事
人意見後，裁定被告被訴強制罪部分依簡式審判程序審判，被告
被訴傷害罪及毀損罪部分，依通常程序審判，本院判決如下：
    主  文
甲○○共同犯強制罪，累犯，處拘役伍拾伍日，如易科罰金，以
新臺幣壹仟元折算壹日。
甲○○被訴傷害、毀損罪部分，公訴不受理。
    事  實
一、甲○○曾於民國84至85年間，因違反麻醉藥品管理條例、詐
    欺、盜匪等案件，經臺灣臺中地方法院分別判處有期徒刑6
    月、4 月、7 年2 月確定，嗣並經同法院定應執行刑有期徒
    刑7 年8 月確定，經付執行，89年3 月22日假釋出監，原預
    定於92年4 月15日期滿，惟於91年間，其於上開假釋期間內
    ，因犯恐嚇取財罪，經臺灣臺中地方法院判處有期徒刑6 月
    確定，其上開假釋經撤銷，殘刑有期徒刑3 年又24日經付執
    行，其上述恐嚇取財罪之6 月有期徒刑則接續執行，分別於
    93年10月1 日及94年4 月1 日縮刑執行完畢。
二、甲○○猶不知悛悔，與王錫榮（已審結），於96年7 月29日
    10時許，酒後（未至意識不清之狀態）在臺北縣新莊市○○
    ○路某家海釣場前，搭乘由乙○○駕駛之車號436-CV號營業
    小客車，欲前往新莊市○○路與中信街口，於該車行經新莊
    市○○路○ 段與公園路口時，其二人因對乙○○駕車行駛路
    線有意見，與乙○○發生口角，嗣於乙○○駕車行至中華路
    2 段與自信街交岔路口時，其二人與乙○○發生肢體衝突，
    乙○○遂於當日10時15分許，駕車駛至位於新莊市○○路
    352 號之臺北縣政府警察局新莊分局中港派出所（下簡稱：
    中港派出所）前，欲下車報警處理，甲○○、王錫榮竟基於
    強制之共同犯意聯絡，由甲○○以手勒住乙○○頸部，王錫
    榮出手毆打乙○○，以阻止乙○○下車報警，以此強暴方式
    妨害乙○○行使下車報警之權利，迨乙○○搖下車窗呼救，
    甲○○、王錫榮下車欲逃離現場，為中港派出所警員當場逮
    捕。
三、案經被害人乙○○訴由臺北縣政府警察局新莊分局報由臺灣
    板橋地方法院檢察署檢察官偵查起訴。
    理  由
壹、有罪判決部分：
一、訊據被告甲○○對於前揭事實認罪不諱，並經證人即告訴人
    乙○○於警詢中證述明確，而共犯王錫榮於本院審理時亦承
    認有上揭犯行，且有證明告訴人受傷及其車受損之診斷證明
    書1 份及照片6 幀在卷可稽。本件事證明確，被告甲○○強
    制罪犯行，洵堪認定。
二、核被告甲○○所為係犯刑法第304 條第1 項之強制罪。被告
    甲○○與王錫榮間有犯意聯絡及行為分擔，均為共同正犯。
    查被告有事實欄一所示之有期徒刑執行完畢之紀錄，有臺灣
    高等法院被告前案紀錄表1 份在卷可稽（其中前述殘刑有期
    徒刑3 年24日部分，依刑法第75條之1 第5 項之規定，先予
    執行，且與另有期徒刑6 月部分，不合併計算假釋之最低應
    執行期間，卷附之前案紀錄表亦載明上揭恐嚇取財罪之6 月
    有期徒刑係於93年10月2 日起接續執行，則前者殘刑部分顯
    係於93年10月1 日執行完畢），被告於5 年內再故意犯本件
    有期徒刑以上之罪，依刑法第47條第1 項之規定，構成累犯
    ，應加重其刑。爰審酌被告甲○○素行不佳，本件犯罪之手
    段、所生危害，其於本院審理期間經屢次傳喚未到庭，告訴
    人撤回告訴係因共犯王錫榮與告訴人達成和解，賠償告訴人
    損失，有本院97年2 月29日筆錄在卷可考，及被告甲○○於
    本院審理時坦承犯行之態度一切情狀，處如主文所示之刑，
    並諭知易科罰金之折算標準。
三、又被告甲○○於本案被訴之傷害罪、毀損罪、強制罪，均係
    各獨立之犯行，無所謂階段之關係，此見公訴意旨自明，自
    不生告訴人撤回告訴亦會使非屬告訴乃論之罪之強制罪部分
    ，亦應為公訴不受理判決之問題，於此敘明。
貳、公訴不受理部分：
一、公訴意旨另以：被告甲○○與王錫榮於前述衝突中，基於傷
    害、毀損之共同犯意聯絡，毆打乙○○之頭、頸等部位，致
    乙○○受有頭皮挫傷、上唇擦挫傷及頸部挫傷等傷害，被告
    甲○○並以腳踹該營業小客車內之中央飾條，致該飾條不堪
    使用；因認被告甲○○此部分行為，係涉犯刑法第277 條第
    1 項之普通傷害罪嫌及同法第354 條之普通毀損罪嫌等語。
二、按告訴乃論之罪，告訴人於第一審辯論終結前得撤回其告訴
    ，又告訴經撤回者，應諭知不受理之判決，刑事訴訟法第23
    8 條第1 項、第303 條第3 款分別定有明文。再告訴乃論之
    罪，對於共犯之一人告訴或撤回告訴者，其效力及於其他共
    犯，此見刑事訴訟法第239 條前段規定自明。
三、本件告訴人乙○○告訴被告甲○○傷害、毀損案件，起訴書
    認被告係觸犯刑法第277 條第1 項之普通傷害罪及同法第35
    4 條之普通毀損罪，依同法第287 條前段、第357 條之規定
    ，須告訴乃論。
四、茲據告訴人乙○○於本院97年2 月29日期日當庭撤回其對共
    犯王錫榮之告訴，有筆錄在卷可證，揆諸首開說明，告訴人
    乙○○撤回對共犯王錫榮之告訴，其效力及於被告甲○○被
    訴傷害及毀損部分，其此等部分應不經言詞辯論，諭知不受
    理之判決。
據上論斷，應依刑事訴訟法第284 條之1 、第273 條之1 第1 項
、第299 條第1 項、第303 條第3 款、第307 條，刑法第28條、
第304 條第1 項、第47條第1 項前段，刑法施行法第1 條之1第1
項、第2 項前段，判決如主文。
本案經檢察官陳盈錦到庭執行職務。
中    華    民    國    97    年    4     月    25    日
                  刑事第二庭    法  官   王復生
以上正本證明與原本無異
如不服本判決應於送達後10日內向本院提出上訴狀
                                書記官  陳秀慧
中    華    民    國    97    年    4     月    29    日
附錄本案論罪科刑法條全文：
中華民國刑法第304條
（強制罪）
以強暴、脅迫使人行無義務之事或妨害人行使權利者，處 3 年以
下有期徒刑、拘役或 3 百元以下罰金。
前項之未遂犯罰之。


司法院資訊處製作；財團法人民間司法改革基金會備份。
